【裁判字號】    95,交抗,139
【裁判日期】    950227
【裁判案由】    違反道路交通管理處罰條例
【裁判全文】
臺灣高等法院交通事件裁定             95年度交抗字第139號
抗  告  人
即受處分人  甲○○
上列抗告人因違反道路交通管理處罰條例案件，不服臺灣桃園地
方法院，中華民國95年1月17日所為裁定（94年度交聲字第379號
），提起抗告，本院裁定如下：
    主  文
抗告駁回。
    理  由
一、本件抗告意旨略以：原裁定認定抗告人於民國93年10月29日
    收受裁決書，實未收受，壢監裁字第裁53-ZDA000651號裁決
    書於收受時，已向中壢監理單位，提出陳述，該單位於94年
    7月8日發文，故於94年8月1日具狀申明異議云云。
二、按受處分人，不服公路主管機關或警察機關所為之處罰，得
    於接到裁決書之翌日起20日內，向管轄地方法院聲明異議，
    道路交通管理處罰條例第8條第1項、第87條第1項定有明文
    。又按處理違反道路交通管理事件有關文書之送達程序，依
    「違反道路交通管理事件統一裁罰標準及處理細則」第5條
    規定，應適用行政程序法之相關規定。又「送達，於應受送
    達人之住居所、事務所或營業所為之」、「於應送達處所不
    獲會晤應受送達人時，得將文書付與有辨別事理能力之同居
    人、受僱人或應送達處所之接收郵件人員；應受送達人或其
    同居人、受僱人、接收郵件人員無正當理由拒絕收領文書時
    ，得將文書留置於應送達處所，以為送達」、「送達，不能
    依前二條規定為之者，得將文書寄存送達地之地方自治或警
    察機關，並作送達通知書兩份，一份黏貼於應受送達人住居
    所、事務所、營業所或其就業處所門首，另一份交由鄰居轉
    交或置於該送達處所信箱或其他適當位置，以為送達；前項
    情形，由郵政機關為送達者，得將文書寄存於送達地之郵政
    機關」，行政程序法第72條第1項前段、第73條第1項、第3
    項及第74條第1項、第2項分別定有明文。
三、查抗告人即受處分人甲○○之戶籍地係設於桃園縣平鎮市○
    ○街16巷8之1號，此有原審依職權查詢之個人基本資料查詢
    結果1紙附卷可憑，又抗告人於陳述狀中自陳伊戶籍仍保留
    於前開地址之原因係因其女兒仍須就讀文化國小及平興國中
    等語，且抗告人始終未向監理機關變更車籍地址，足見抗告
    人並無廢棄前開戶籍及住所之意思，依上揭行政程序法規定
    ，本件裁決書向抗告人之戶籍地址送達，應屬合法。
四、再查，原處分機關交通部公路總局新竹區監理所中壢監理站
    於93年10月18日所作成之壢監裁字第裁53-ZD0000000號裁決
    書、第裁53-ZD0000000號裁決書、第53-ZD0000000號裁決書
    、第53-ZB0000000號裁決書，已於93年10月29日送達於抗告
    人甲○○前開位於桃園縣平鎮市○○街156巷8之1號之戶籍
    地，因未會晤本人，遂於93年10月29日將上開裁決書寄存於
    抗告人上開住處所在之郵政機關，並製作送達通知書置於抗
    告人住處信箱等情，有交通部公路總局新竹監理所送達證書
    影本及抗告人甲○○之戶籍謄本各1份附卷可考，故應認抗
    告人於93年10月29日即已收受上開裁決書；又原處分機關交
    通部公路總局新竹區監理所中壢監理站於94年6月1日所作成
    之壢監裁字第裁53-ZDA000651號裁決書亦已於同年月8日送
    至抗告人前開戶籍地址，並由其妻王玉霞代收，亦可認抗告
    人於該日已收受前述壢監裁字第裁53-ZDA000651號裁決書。
    揆諸首揭規定，抗告人不服上開處罰，自應於分別收受上開
    裁決書即93年10月29日及94年6月8日之翌日起20日內，以司
    法狀紙，敘述異議之理由，聲明異議，然抗告人遲至94年8
    月1日始具狀聲明異議，顯逾法定聲明異議期間，其聲明異
    議即屬違背法律上程式，原審因認本件抗告人之聲明異議，
    於法尚有未合，駁回其異議，經核並無不合，抗告人猶執前
    詞抗告，指摘原裁定不當，非有理由，其抗告應予駁回。
四、據上論結，應依道路交通案件處理辦法第26條，刑事訴訟
    法第412條，裁定如主文。
中    華    民    國    95    年    2     月    27    日
                  交通法庭審判長法  官  鄭文肅
                                法  官  陳國文
                                法  官  江國華
以上正本證明與原本無異。
不得再抗告。
                                書記官  高柑柏
中    華    民    國    95    年    3     月    3     日


司法院資訊處製作；財團法人民間司法改革基金會備份。
